---
title: "如何用更正确的姿势筛选launch site和landing position"
output: html_notebook
---
程序作者：夏骁凯
联系方式：
  - 邮件：xia@xiaokai.me
  - 网址：http://xiaokai.me
  - 微信：dddd1007
本程序仅限天津师范大学・心理与行为研究院・眼动研究组使用

## Prologu
### 本程序作用
本程序旨在自动计算出起跳位置（launch site）和落点位置（landing position）的像素值，目标AOI可为任意兴趣区。

### 程序使用注意
程序运行中，需要导入的原始数据为eyelink 1000或1000 plus 直接导出的数据，并将其转换为CSV格式。数据来源包括fixation与IA两个表格。表格中必须包含以下眼动指标：
  - RECORDING_SESSION_LABEL
  - sentence（句子编号）
  - CURRENT_FIX_INTEREST_AREA_ID
  - CURRENT_FIX_INTEREST_AREA_RUN_ID
  - CURRENT_FIX_X
请执行程序从上到下依次进行。

在执行任意的任务，都必须保证前三个代码段运行完。随后可以根据自己的需求运行代码段4计算launch site或代码段5计算landing position

1. 配置分析环境
```{r}
options(warn = -1)
if(!require(tidyverse)){
  install.packages("tidyverse")
}

if(!require(readr)){
  install.packages("readxl")
}

# 提取边界信息的函数
# 参数AOI指兴趣区编号
get_principle_table <- function(IA, AOI = NA){
  if(is.na(AOI)){print("请输入目标兴趣区AOI值！")}
  IA %>% 
    filter(IA_ID == AOI) %>% 
    select(RECORDING_SESSION_LABEL, sentence, IA_LEFT, IA_ID) -> IA_result_middle
  
  IA_result_middle$sentence <- as.numeric(IA_result_middle$sentence)
  IA_result_middle <- arrange(IA_result_middle, RECORDING_SESSION_LABEL, sentence)
  
  IA_result <- IA_result_middle %>% 
    select(sentence, IA_LEFT)
  IA_result <- IA_result[1:length(unique(IA_result$sentence)),]
  
  return(IA_result)
}

# 返回特定被试特定句子的launch site结果
launch_site_result <- function(input_table) {
  sentence <- unique(input_table$sentence)
  principle_x <- principle_table$IA_LEFT[which(principle_table$sentence == sentence)]
  
  input_table <- dplyr::arrange(input_table, CURRENT_FIX_INDEX)
  
  launch_site_index <- input_table$CURRENT_FIX_INDEX[which(input_table$CURRENT_FIX_X > principle_x)[1] - 1]
  
  if(length(launch_site_index) != 0){
    result <- data.frame(input_table[which(input_table$CURRENT_FIX_INDEX == launch_site_index), ])
    result$LaunchSite <- principle_x - result$CURRENT_FIX_X
  }else{
    result <- data.frame(matrix("NA", nrow =1, ncol = (ncol(input_table) + 1)))
    names(result) <- c(names(input_table), "LaunchSite")
    result[1] <- input_table$RECORDING_SESSION_LABEL[1]
    result[2] <- input_table$sentence[1]
  }
  
  if(nrow(result) == 0){
    result <- data.frame(matrix("NA", nrow =1, ncol = (ncol(input_table) + 1)))
    names(result) <- c(names(input_table), "LaunchSite")
    result[1] <- input_table$RECORDING_SESSION_LABEL[1]
    result[2] <- input_table$sentence[1]
  }
  
  return(result)
}

# 落点位置函数
landing_position_result <- function(input_table) {
  sentence <- unique(input_table$sentence)
  principle_x <- principle_table$IA_LEFT[which(principle_table$sentence == sentence)]
  
  input_table <- dplyr::arrange(input_table, CURRENT_FIX_INDEX)
  
  launch_site_index <- input_table$CURRENT_FIX_INDEX[which(input_table$CURRENT_FIX_X > principle_x)[1]]
  
  if(length(launch_site_index) != 0){
    result <- data.frame(input_table[which(input_table$CURRENT_FIX_INDEX == launch_site_index), ])
  }else{
    result <- data.frame(matrix("NA", nrow =1, ncol = ncol(input_table)))
    names(result) <- names(input_table)
    result[1] <- input_table$RECORDING_SESSION_LABEL[1]
    result[2] <- input_table$sentence[1]
  }
  
  if(nrow(result) == 0){
    result <- data.frame(matrix("NA", nrow = 1, ncol = ncol(input_table)))
    names(result) <- names(input_table)
    result[1] <- input_table$RECORDING_SESSION_LABEL[1]
    result[2] <- input_table$sentence[1]
  }
  
  return(result)
}
```

2. 读取数据
先读取fixation文件，再读取IA文件
```{r}
# 读取fixation_report文件
fixation <- readr::read_csv(file.choose())
fixation <- fixation %>% 
  select(RECORDING_SESSION_LABEL, sentence, CURRENT_FIX_INDEX, CURRENT_FIX_INTEREST_AREA_INDEX, CURRENT_FIX_INTEREST_AREA_RUN_ID, CURRENT_FIX_X)
# 读取IA_report文件
IA <- readr::read_csv(file.choose())
```

3. 提取左边界
请在126行中的“AOI = ”部分输入要分析的兴趣区，如“AOI = 3”
```{r}
principle_table <- get_principle_table(IA, AOI = 3)
```

4. 提取每个被试的launch site
提取每个被试的launch site，并生成文件launch_site.csv保存到当前目录
```{r}
fixation %>% 
  split(list(.$RECORDING_SESSION_LABEL,.$sentence)) %>% 
  map(launch_site_result) -> result_list

do.call(rbind, result_list) -> launch_site

launch_site <- launch_site %>% 
  transform(sentence = as.numeric(as.character(sentence))) %>% 
  arrange(RECORDING_SESSION_LABEL, sentence)

write.csv(launch_site, "launch_site.csv")
```

5. 提取每个被试的landing position
提取每个被试的landing position，并生成文件landing_position.csv保存到当前目录
```{r}
fixation %>% 
  split(list(.$RECORDING_SESSION_LABEL,.$sentence)) %>% 
  map(landing_position_result) -> landing_result_list

do.call(rbind, landing_result_list) -> landing_position

landing_position <- landing_position %>% 
  transform(sentence = as.numeric(as.character(sentence))) %>% 
  arrange(RECORDING_SESSION_LABEL, sentence)

write.csv(landing_position, "landing_position.csv")
```

## 6. 本程序中最重要的一部分
```{r}
# 其实我想说最重要的是我的名字来着
#
#                       _oo0oo_
#                      o8888888o
#                      88" . "88
#                      (| -_- |)
#                      0\  =  /0
#                    ___/`---'\___
#                  .' \\|     |# '.
#                 / \\|||  :  |||# \
#                / _||||| -:- |||||- \
#               |   | \\\  -  #/ |   |
#               | \_|  ''\---/''  |_/ |
#               \  .-\__  '-'  ___/-. /
#             ___'. .'  /--.--\  `. .'___
#          ."" '<  `.___\_<|>_/___.' >' "".
#         | | :  `- \`.;`\ _ /`;.`/ - ` : | |
#         \  \ `_.   \_ __\ /__ _/   .-` /  /
#     =====`-.____`.___ \_____/___.-`___.-'=====
#                       `=---='
#
#
#     ~~~~~~~~~~~~~~~~~~~~~~~~~~~~~~~~~~~~~~~~~~~
#
#               佛祖保佑         永无BUG
```