---
title: "launch site 筛选程序"
output: html_notebook
---

程序作者：夏骁凯
联系方式：
  - 邮件：xia@xiaokai.me
  - 网址：http://xiaokai.me
  - 微信：dddd1007
本程序仅限天津师范大学・眼动研究组使用

## Prologu
### 本程序作用
本程序旨在自动计算出起跳位置（launch site）的像素值，仅限于**目标区域为第三个兴趣区**的情况下。

### 程序使用注意
程序运行中，需要导入的原始数据为eyelink 1000或1000 plus 直接导出的数据，并将其转换为CSV格式。表格中必须包含以下眼动指标：
  - RECORDING_SESSION_LABEL
  - sentence
  - CURRENT_FIX_INTEREST_AREA_ID
  - CURRENT_FIX_INTEREST_AREA_RUN_ID
  - CURRENT_FIX_X

本程序中为使得结果易读，因此需要在输入数据中标记好word_complex、preview、condition等值并标记好列名。

具体表格格式可以看程序中附带的示例数据 launch_site_example.csv

## 1.配置分析环境
```{r}
if(!require(tidyverse)){
  install.packages("tidyverse")
}
require(tidyverse)

# 对单个被试的单个sentence依据规则提取launch site特征值位点
# 输入数据为每个被试的每个句子的data.frame
extract_result <- function(input_table) {
  result <- as.numeric(vector(length = ncol(input_table)))
  if(nrow(input_table) == 1){
    result <- input_table[1,]
  }else{
    mydata %>% 
      filter(RECORDING_SESSION_LABEL == input_table$RECORDING_SESSION_LABEL[1] & sentence == input_table$sentence[1]) %>% 
      filter(CURRENT_FIX_INTEREST_AREA_RUN_ID == 1) %>% 
      filter(CURRENT_FIX_INTEREST_AREA_ID == 2 | CURRENT_FIX_INTEREST_AREA_ID == 3 | CURRENT_FIX_INTEREST_AREA_ID == 4) -> cheak_table
    if(nrow(cheak_table) == 1){
      result <- cheak_table[1,]
    }else{
      
      if(length(unique(cheak_table$CURRENT_FIX_INTEREST_AREA_ID)) == 2){
      position_two <- which(cheak_table$CURRENT_FIX_INTEREST_AREA_ID == 2)
      position_three <- which(cheak_table$CURRENT_FIX_INTEREST_AREA_ID != 2)
      
      if(cheak_table$CURRENT_FIX_INDEX[position_two[length(position_two)]] > cheak_table$CURRENT_FIX_INDEX[position_three[1]]){
        result <- input_table %>% 
          filter(CURRENT_FIX_INTEREST_AREA_ID == 1)
      }else{
        result <- input_table %>% 
          filter(CURRENT_FIX_INTEREST_AREA_ID == 2)
      }}else{
        position_two <- which(cheak_table$CURRENT_FIX_INTEREST_AREA_ID == 2)
        position_three <- which(cheak_table$CURRENT_FIX_INTEREST_AREA_ID == 3)
        position_four <- which(cheak_table$CURRENT_FIX_INTEREST_AREA_ID == 4)
        
        ans_two_three <- cheak_table$CURRENT_FIX_INDEX[position_two[length(position_two)]] < cheak_table$CURRENT_FIX_INDEX[position_three[1]]
        ans_two_four <- cheak_table$CURRENT_FIX_INDEX[position_two[length(position_two)]] < cheak_table$CURRENT_FIX_INDEX[position_four[1]]
        
        get_sum <- sum(ans_two_four, ans_two_three, na.rm = TRUE)
        
        if(get_sum == 2){
          result <- input_table %>% 
            filter(CURRENT_FIX_INTEREST_AREA_ID == 2)
        }else{
          result <- input_table %>% 
            filter(CURRENT_FIX_INTEREST_AREA_ID == 1)
        }
      }
    }
  }
  return(result)
}

convert_list_to_dataframe <- function(x){
  a <- select(as.data.frame(x), RECORDING_SESSION_LABEL, sentence, word_complex, preview, condition, CURRENT_FIX_INDEX, CURRENT_FIX_INTEREST_AREA_ID, CURRENT_FIX_INTEREST_AREA_RUN_ID, CURRENT_FIX_X)
  return(a)
}
```

## 2. 数据的预处理
```{r}
mydata <- read.csv(file.choose(), header = TRUE, stringsAsFactors = FALSE)

mydata <- mydata %>% 
  filter(CURRENT_FIX_INTEREST_AREA_ID != ".")

mydata$CURRENT_FIX_INTEREST_AREA_ID_2 <- c(mydata$CURRENT_FIX_INTEREST_AREA_ID[-1], 0)

mydata %>% 
  transform(CURRENT_FIX_INTEREST_AREA_ID = as.numeric(CURRENT_FIX_INTEREST_AREA_ID), CURRENT_FIX_INTEREST_AREA_ID_2 = as.numeric(CURRENT_FIX_INTEREST_AREA_ID_2)) %>% 
  mutate(Cha = CURRENT_FIX_INTEREST_AREA_ID_2 - CURRENT_FIX_INTEREST_AREA_ID) %>% 
  filter(Cha != 0) %>% 
  filter(CURRENT_FIX_INTEREST_AREA_RUN_ID == 1) %>% 
  filter(CURRENT_FIX_INTEREST_AREA_ID == 1 | CURRENT_FIX_INTEREST_AREA_ID == 2) %>% 
  split(.$RECORDING_SESSION_LABEL) -> sub_list
```

## 3. 对数据进行分批处理
根据目标位置为**第三兴趣区**的规则筛选结果。直接在程序运行目录下生成result.csv文件作为输出结果。
```{r}
result_list <- list()
for(i in 1:length(sub_list)){
  sub_list[[i]] %>% 
    split(.$sentence) %>% 
    map(extract_result) -> all_list
  
single_sub <- do.call(rbind, lapply(all_list, convert_list_to_dataframe))
  
result_list[[i]] <- single_sub
}

result <- do.call(rbind, lapply(result_list, convert_list_to_dataframe))

write.csv(result, "result.csv")
```

## 4. 对特殊被试进行筛选
一些被试他们的眼跳直接从兴趣区2调到了兴趣区5，并且对兴趣区3、4从未注视，因此我们之前的程序并没有将这些被试考虑在内，在此挑出。
```{r}
detect_outlier <- function(x) {
  a <- x
  if(sum(a == 2) > 0){
    if(sum(is.element(a, c(3,4))) == 0){
      result <- TRUE
    }else{
      result <- FALSE
    }
  }else{
    result <- FALSE
  }
  return(result)
}

mydata %>% 
  group_by(RECORDING_SESSION_LABEL, sentence) %>% 
  summarise(outliner = detect_outlier(CURRENT_FIX_INTEREST_AREA_ID)) %>% 
  filter(outliner == TRUE) -> outliner

write.csv(x = outliner, "outliner.csv")
```

## 5. 本程序中最重要的一部分
```{r}
# 其实我想说最重要的是我的名字来着
#
#                       _oo0oo_
#                      o8888888o
#                      88" . "88
#                      (| -_- |)
#                      0\  =  /0
#                    ___/`---'\___
#                  .' \\|     |# '.
#                 / \\|||  :  |||# \
#                / _||||| -:- |||||- \
#               |   | \\\  -  #/ |   |
#               | \_|  ''\---/''  |_/ |
#               \  .-\__  '-'  ___/-. /
#             ___'. .'  /--.--\  `. .'___
#          ."" '<  `.___\_<|>_/___.' >' "".
#         | | :  `- \`.;`\ _ /`;.`/ - ` : | |
#         \  \ `_.   \_ __\ /__ _/   .-` /  /
#     =====`-.____`.___ \_____/___.-`___.-'=====
#                       `=---='
#
#
#     ~~~~~~~~~~~~~~~~~~~~~~~~~~~~~~~~~~~~~~~~~~~
#
#               佛祖保佑         永无BUG
```

