---
title: "删除特定被试特定句子筛选程序"
output: html_notebook
---

程序作者：夏骁凯
联系方式：
  - 邮件：xia@xiaokai.me
  - 网址：http://xiaokai.me
  - 微信：dddd1007
本程序仅限天津师范大学・眼动研究组使用

## Prologu
### 本程序作用
本程序旨在对分析数据的csv表格中删除特定的被试和句子。

### 程序使用注意
程序运行中，需要导入两份数据。

作为筛选标准的数据需要包含RECORDING_SESSION_LABEL、sentence两列数据。文件示例为：boundary_example.csv

被筛选的原始数据为eyelink 1000或1000 plus 直接导出的数据，并将其转换为CSV格式。文件示例为：launch_site_example.csv。

## 1. 配置分析环境
```{r}
if(!require(tidyverse)){
  install.packages("tidyverse")
}
require(tidyverse)
```

## 2. 读取筛选规则
请选择包含筛选规则的csv文件（文件示例：boundary_example.csv）
```{r}
boundary <- read.csv(file.choose(), header = T)
```

## 3. 筛选句子
请选择需要被筛选的csv文件（文件示例：launch_site_example.csv）
筛选后的结果自动生成筛选后的结果为csv文件：screened_data.csv
```{r}
#读取需要筛选的文件
screen_data <- read.csv(file.choose(), header = TRUE, stringsAsFactors = FALSE)
screen_data <- cbind(screen_data, index = 1 : nrow(screen_data))

name_list <- unique(as.character(boundary$RECORDING_SESSION_LABEL))

del_index <- 0

for(i in name_list){
  cheak_table <- screen_data %>% 
    filter(RECORDING_SESSION_LABEL == i)
  
  a = 0
  for(j in as.numeric(boundary[boundary$RECORDING_SESSION_LABEL == i,]$sentence)){
    a <- c(a, cheak_table$index[cheak_table$sentence == j])
  }
  a <- a[-1]
  
  del_index <- c(del_index, a)
}

del_index <- del_index[del_index != 0]

screen_data[-del_index, ] -> screened_data

write.csv(screened_data, "screened_data.csv")
```

## 4. 本程序中最重要的一部分
```{r}
# 其实我真的想说最重要的是我的名字来着
#
#                       _oo0oo_
#                      o8888888o
#                      88" . "88
#                      (| -_- |)
#                      0\  =  /0
#                    ___/`---'\___
#                  .' \\|     |# '.
#                 / \\|||  :  |||# \
#                / _||||| -:- |||||- \
#               |   | \\\  -  #/ |   |
#               | \_|  ''\---/''  |_/ |
#               \  .-\__  '-'  ___/-. /
#             ___'. .'  /--.--\  `. .'___
#          ."" '<  `.___\_<|>_/___.' >' "".
#         | | :  `- \`.;`\ _ /`;.`/ - ` : | |
#         \  \ `_.   \_ __\ /__ _/   .-` /  /
#     =====`-.____`.___ \_____/___.-`___.-'=====
#                       `=---='
#
#
#     ~~~~~~~~~~~~~~~~~~~~~~~~~~~~~~~~~~~~~~~~~~~
#
#               佛祖保佑         永无BUG
```


